【裁判字號】    92,簡抗,2
【裁判日期】    920901
【裁判案由】    聲請再審
【裁判全文】
臺灣嘉義地方法院刑事裁定                            九十二年度簡抗字第二號
    抗  告  人
    即 受判決人  丙○○
右列抗告人因毀損案件，對於本院民國九十二年七月二十三日所為裁定（九十二年度
聲再字第四號），提起抗告，本院裁定如左：
    主  文
抗告駁回。
    理  由
一、抗告意旨略以：抗告人係坐落嘉義縣大林鎮○○段第四一六之二四、第四一六之
    三三號土地之所有權人。查本案涉案人業已當庭指出自古以來即有乙條舊有道路
    ，且本院嘉義簡易庭法官亦曾親至現場勘驗，無論系爭道路係在告訴人乙○家中
    ，抑或係在庭院、土地上，系爭道路確實存在，應毋須迨執法警察受到懲處，抗
    告人始得平反等語。
二、按有罪之判決確定後，有左列情形之一者，為受判決人之利益，得聲請再審︰二
    、原判決所憑之證言、鑑定或通譯已證明其為虛偽者。三、受有罪判決之人，已
    證明其係被誣告者。又前項第二款及第三款情形之證明，以經判決確定，或其刑
    事訴訟不能開始或續行非因證據不足者為限，始得聲請再審。刑事訴訟法第四百
    二十條第一項第二款、第三款及同條第二項分別定有明文。亦即刑事訴訟法第四
    百二十條第一項第二款、第三款規定，有罪之判決確定後，有原判決所憑之證言
    已證明其為虛偽之情形或受有罪判決之人，已證明其係被誣告之情形，固得聲請
    再審，但各該款所謂已證明其為虛偽或已證明其係被誣告，須其證明已經判決確
    定，或其刑事訴訟不能開始或續行，非因證據不足者為限。此觀同條第二項之規
    定甚明。最高法院八十四年度台抗字第三二八號裁定可資參照。
三、抗告人指稱本院九十年度簡字第四○三號刑事簡易判決，證人吳政冠之證言係屬
    虛偽，伊則係被告訴人乙○、甲○○二人所誣告，爰依刑事訴訟法第四百二十條
    第一項第二款、第三款之規定聲請再審，並提出答辯狀、嘉義縣大林地政事所複
    丈成果圖、本院九十年度簡字第四○三號刑事簡易判決書等為證。查抗告人所提
    之答辯狀及嘉義縣大林地政事務所複丈成果圖僅足證明伊與告訴人乙○間有通行
    權之糾紛訴訟，尚無法憑此率認定原判決所憑證人吳政冠之證言已證明為虛偽，
    或抗告人已證明其係被誣告，且經判決確定。更無法證明其刑事訴訟不能開始或
    續行，非因證據不足所致。顯見，抗告人所提之證據並不足以證明其所主張之再
    審理由，其聲請再審，自難謂為有理由。是原裁定予以駁回再審聲請，於法洵無
    違誤，抗告意旨仍執前詞，指摘原裁定不當，為無理由，應予駁回其抗告。
四、據上論斷，應依刑事訴訟法第四百十二條裁定如主文。
中      華      民      國    九十二    年      九      月      一      日
                                  臺灣嘉義地方法院刑事第六庭
                                  審判長    法  官  林信旭
                                            法  官  劉瓊雯
                                            法  官  張育彰
右正本證明與原本無異。
如不服本裁定，應於裁定送達後五日內向本院提出抗告狀（應附繕本）。
中      華      民      國    九十二    年      九      月      一      日
                                            書記官  賴琪玲


司法院資訊處製作；財團法人民間司法改革基金會備份。
